---
title: "Muhamad Feriyanto"
date: "`r Sys.Date()`"
output:
  rmdformats::downcute:
    self_contained: true
    default_style: "light"
    downcute_theme: "default"
---

** MUHAMAD FERIYANTO / 222011347 / 3SD1 /UTS Teknologi Big Data **

```{r setup, include=FALSE}
## Global options
knitr::opts_chunk$set(cache = TRUE)
```

# Library
```{r}
library(readxl)
library(tidyverse)
library(sae)
library(saeME)
library(car)
library(Metrics)
```

# Read Data

## NTL
```{r}
raw.ntl.18 <- read.csv("JABAR_NTL_2018.csv")
raw.ntl.19 <- read.csv("JABAR_NTL_2019.csv")
raw.ntl.20 <- read.csv("JABAR_NTL_2020.csv")
raw.ntl.21 <- read.csv("JABAR_NTL_2021.csv")
```

## LST
```{r}
raw.lst.mean <- read.csv("JABAR_LST_2018_mean.csv")
raw.lst.med <- read.csv("JABAR_LST_2018_median.csv")
```

## OffStat (PODES)
```{r}
raw.podes <- read_excel("final_result.xlsx")
```

# Structure Data

## NTL 18
```{r}
glimpse(raw.ntl.18)
```

## NTL 19
```{r}
glimpse(raw.ntl.19)
```

## NTL 20
```{r}
glimpse(raw.ntl.20)
```

## NTL 21
```{r}
glimpse(raw.ntl.21)
```

## LST mean 
```{r}
glimpse(raw.lst.mean)
```

## LST median
```{r}
glimpse(raw.lst.med)
```


## PODES
```{r}
glimpse(raw.podes)
```

# Selecting Variables

## LST
Variabel yang diambil adalah LST Day dengan Kode Kecamatan
```{r}
lst.mean <- raw.lst.mean %>%
  dplyr::select(CC_3,LST_Day_1km) %>%
  rename('Kodekec' = 'CC_3', 'lst_mean' = 'LST_Day_1km')

lst.med <- raw.lst.med %>%
  dplyr::select(CC_3,LST_Day_1km) %>%
  rename('Kodekec' = 'CC_3', 'lst_median' = 'LST_Day_1km')

```

```{r}
head(lst.mean)
```
```{r}
head(lst.mean)
```
## NTL 
```{r}
# NTL 18
ntl.18 <- raw.ntl.18 %>%
  dplyr::select(CC_3, mean) %>%
  rename('Kodekec' = 'CC_3', 'ntl.18' = 'mean')

# NTL 19
ntl.19 <- raw.ntl.19 %>%
  dplyr::select(CC_3, mean) %>%
  rename('Kodekec' = 'CC_3', 'ntl.19' = 'mean')

# NTL 20
ntl.20 <- raw.ntl.20 %>%
  dplyr::select(CC_3, mean) %>%
  rename('Kodekec' = 'CC_3', 'ntl.20' = 'mean')

# NTL 21
ntl.21 <- raw.ntl.21 %>%
  dplyr::select(CC_3, mean) %>%
  rename('Kodekec' = 'CC_3', 'ntl.21' = 'mean')

```

## PODES
```{r}
podes <- raw.podes %>%
  dplyr::select(-c('Average', 'pkp_1','pkp_2','pkp_3'))
```

```{r}
head(podes)
```






# Visualization

## LST Mean
```{r}
ggplot(lst.mean, aes(x = lst_mean)) + 
  geom_histogram(fill = "grey",color = "black")+ 
  ggtitle("LST Mean") +
   theme(plot.title = element_text(hjust = 0.5))
```
## LST Median
```{r}
ggplot(lst.med, aes(x = lst_median)) + 
  geom_histogram(fill = "grey",color = "black")+ 
  ggtitle("LST Median") +
   theme(plot.title = element_text(hjust = 0.5))
```


## NTL 18
```{r}
ggplot(ntl.18, aes(x = ntl.18)) + 
  geom_histogram(fill = "grey",color = "black")+ 
  ggtitle("NTL 2018") +
   theme(plot.title = element_text(hjust = 0.5))
```

## NTL 19
```{r}
ggplot(ntl.19, aes(x = ntl.19)) + 
  geom_histogram(fill = "grey",color = "black")+ 
  ggtitle("NTL 2019") +
   theme(plot.title = element_text(hjust = 0.5))
```


## NTL 20
```{r}
ggplot(ntl.20, aes(x = ntl.20)) + 
  geom_histogram(fill = "grey",color = "black")+ 
  ggtitle("NTL 2020") +
   theme(plot.title = element_text(hjust = 0.5))
```


## NTL 21
```{r}
ggplot(ntl.21, aes(x = ntl.21)) + 
  geom_histogram(fill = "grey",color = "black")+ 
  ggtitle("NTL 2021") +
   theme(plot.title = element_text(hjust = 0.5))
```
## Pengeluaran per Kapita
```{r}
ggplot(podes, aes(x = (pengeluaran_perkapita/1000))) + 
  geom_histogram(fill = "grey",color = "black")+ 
  ggtitle("Pengeluaran per Kapita di Jawa Barat 2018 tingkat Kecamatan") +
  theme(plot.title = element_text(hjust = 0.5)) + 
  xlab("Pengeluaran per Kapita (Juta Rupiah/Orang/Tahun)")
```


# Merge All
```{r}
# Join all remote sensing value
rs <- list(ntl.18,ntl.19,ntl.20, ntl.21,lst.mean, lst.med) %>% reduce(inner_join, by='Kodekec')
head(rs)


# Join remote sensing with Podes
df.raw <- merge(podes, rs, by = "Kodekec", all.x = TRUE)
df.raw
```

## Check Missing value
```{r}
colSums(is.na(df.raw))
```

## Remove Missing Value
```{r}
df <- df.raw %>%
  na.omit()

colSums(is.na(df))
```


# Small Area Estimation

## All Variable Podes


```{r}
attach(df)
reg <- step(lm(
  pengeluaran_perkapita ~ PT_N+JumlahPondok+JumlahMontir+JumlahBAsing+JumlahPoskesdes+R1206EK2
), direction = "both")

summary(reg)
detach(df)
```

```{r}
attach(df)
result.1 <- mseFH(pengeluaran_perkapita ~ PT_N+JumlahPondok+JumlahMontir+JumlahBAsing+JumlahPoskesdes+R1206EK2, var)
result.1
detach(df)
```

## NTL 2018
```{r}
attach(df)
result.2 <- mseFH(pengeluaran_perkapita ~ df$ntl.18, var)
result.2
detach(df)
```

## LST (mean)
```{r}
attach(df)
result.3a <- mseFH(pengeluaran_perkapita ~ lst_mean, var)
result.3a
detach(df)
```

## LST (median)
```{r}
attach(df)
result.3b <- mseFH(pengeluaran_perkapita ~ lst_median, var)
result.3b
detach(df)
```


## Combine NTL and LST (mean)
```{r}
attach(df)
result.4a <- mseFH(pengeluaran_perkapita ~ df$ntl.18 +lst_mean, var)
result.4a
detach(df)
```

## Combine NTL and LST (median)
```{r}
attach(df)
result.4b <- mseFH(pengeluaran_perkapita ~ df$ntl.18 +lst_median, var)
result.4b
detach(df)
```

# PODES + LST (mean)
```{r}
attach(df)
result.5a <- mseFH(pengeluaran_perkapita ~ PT_N+JumlahPondok+JumlahMontir+JumlahBAsing+JumlahPoskesdes+R1206EK2+lst_mean, var)
result.5a
detach(df)
```

# PODES + LST (median)
```{r}
attach(df)
result.5b <- mseFH(pengeluaran_perkapita ~ PT_N+JumlahPondok+JumlahMontir+JumlahBAsing+JumlahPoskesdes+R1206EK2+lst_median, var)
result.5b
detach(df)
```

# ALL (mean)
```{r}
attach(df)
result.6a <- mseFH(pengeluaran_perkapita ~ PT_N+JumlahPondok+JumlahMontir+JumlahBAsing+JumlahPoskesdes+R1206EK2+lst_mean +df$ntl.18, var)
result.6a
detach(df)
```

# ALL (median)
```{r}
attach(df)
result.6b <- mseFH(pengeluaran_perkapita ~ PT_N+JumlahPondok+JumlahMontir+JumlahBAsing+JumlahPoskesdes+R1206EK2+lst_median +df$ntl.18, var)
result.6b
detach(df)
```
Yang akan digunakan adalah : 
1. result.1 --> PODES
2. result.2 --> NTL
3. result.3b --> LST median
4. result.4b --> NTL  + LST
5. result.6b --> All 

# MSE
```{r}
mse.1 <- result.1$mse
mse.2 <- result.2$mse
mse.3a <- result.3a$mse
mse.3b <- result.3b$mse
mse.4a <- result.4a$mse
mse.4b <- result.4b$mse
mse.5a <- result.5a$mse
mse.5b <- result.5b$mse
mse.6a <- result.6a$mse
mse.6b <- result.6b$mse

mse <- cbind(index=c(1:596),mse.1, mse.2, mse.3b, mse.4b, mse.6b)
mse <- data.frame(mse)
mse
```

```{r}
ggplot(mse, aes(x = index))+
  geom_line(aes(y = mse.1, 
                colour = "SAE PODES"), size=0.7)+
  geom_line(aes(y = mse.2, 
                colour = "SAE NTL"), size=0.7)+
  geom_line(aes(y = mse.3b, 
                colour = "SAE LST"), size=0.7)+
  geom_line(aes(y = mse.4b, 
                colour = "SAE NTL + LST"), size=0.7)+
  geom_line(aes(y = mse.6b, 
                colour = "SAE PODES + NTL + LST"), size=0.7)+
    scale_fill_manual( "",
                     breaks = c("SAE LST", "SAE NTL",
                                 "SAE NTL + LST","SAE PODES",
                                "SAE PODES + NTL + LST"),
                     labels = c("SAE LST", "SAE NTL",
                                 "SAE NTL + LST","SAE PODES",
                                "SAE PODES + NTL + LST"))+
  scale_colour_manual(values = c("#ff0000",
                                 "#FFf000", 
                                 "#00ff00",
                                 "#000000",
                                 "#0000ff"))+
  labs(y = "MSE",
       x = "Kecamatan", colour = "")+
  coord_cartesian(ylim = c(0, 76734214339	), xlim = c(0,600))+
  theme(legend.position = "bottom",plot.title = element_text(hjust = 0.5)) + 
  ggtitle("Perbandingan MSE")

```
# Nilai Estimasi
```{r}
y.ril <- df$pengeluaran_perkapita
ycap.1 <- result.1$est$eblup
ycap.2 <- result.2$est$eblup
ycap.3b <- result.3b$est$eblup
ycap.4b <- result.4b$est$eblup
ycap.6b <- result.6b$est$eblup

ycap <- cbind(index = c(1:596), y.ril, ycap.1,ycap.2,ycap.3b,ycap.4b,ycap.6b)
ycap <- data.frame(ycap)
ycap
```


## Y Direct dengan SAE PODES
```{r}
vis.y <- ggplot(ycap, aes(index)) +
  geom_line(aes(y = (y.ril/1000), colour = "Y Direct")) +
  theme(legend.position = "bottom",plot.title = element_text(hjust = 0.5)) + 
  labs(y = "Pengeluaran per Kapita (Juta/Orang/Tahun)",
       x = "Kecamatan") 

## SAE PODES
vis.y + ggtitle("Y Direct dengan SAE PODES") +
  geom_line(aes(y = (ycap.1/1000), colour = "SAE PODES")) +
   scale_fill_manual( "",
                     breaks = c("SAE PODES", "Y Direct"),
                     labels = c("SAE PODES", "Y Direct"))+
  scale_colour_manual(values = c("#0000ff", "#ff0000"))
  
```
## Y Direct dengan NTL
```{r}
vis.y + ggtitle("Y Direct dengan SAE NTL") +
  geom_line(aes(y = (ycap.2/1000), colour = "SAE NTL")) +
   scale_fill_manual( "",
                     breaks = c("SAE NTL", "Y Direct"),
                     labels = c("SAE NTL", "Y Direct"))+
  scale_colour_manual(values = c("#0000ff", "#ff0000"))
```

## Y Direct dengan LST
```{r}
vis.y + ggtitle("Y Direct dengan SAE LST") +
  geom_line(aes(y = (ycap.3b/1000), colour = "SAE LST")) +
   scale_fill_manual( "",
                     breaks = c("SAE LST", "Y Direct"),
                     labels = c("SAE LST", "Y Direct"))+
  scale_colour_manual(values = c("#0000ff", "#ff0000"))
```

## Y Direct dengan NTL + LST
```{r}
vis.y + ggtitle("Y Direct dengan SAE NTL + LST") +
  geom_line(aes(y = (ycap.4b/1000), colour = "SAE NTL + LST")) +
   scale_fill_manual( "",
                     breaks = c("SAE NTL + LST", "Y Direct"),
                     labels = c("SAE NTL + LST" , "Y Direct"))+
  scale_colour_manual(values = c("#0000ff", "#ff0000"))
```

## Y Direct dengan PODES + NTL + LST
```{r}
vis.y + ggtitle("Y Direct dengan SAE PODES + NTL + LST") +
  geom_line(aes(y = (ycap.6b/1000), colour = "SAE PODES + NTL + LST")) +
   scale_fill_manual( "",
                     breaks = c("SAE PODES + NTL + LST", "Y Direct"),
                     labels = c("SAE PODES + NTL + LST", "Y Direct"))+
  scale_colour_manual(values = c("#0000ff", "#ff0000"))
```



# Multikolinearitas

## PODES
```{r}
vif.podes <- lm(pengeluaran_perkapita ~ PT_N+JumlahPondok+JumlahMontir+JumlahBAsing+JumlahPoskesdes+R1206EK2, data = df)
vif(vif.podes)
```

## NTL + LST
```{r}
vif.ntl.lst <- lm(pengeluaran_perkapita ~ ntl.18 + lst_median, data = df)
vif(vif.ntl.lst)
```

# All
```{r}
vif.all <- lm(pengeluaran_perkapita ~ PT_N+JumlahPondok+JumlahMontir+JumlahBAsing+JumlahPoskesdes+R1206EK2+ntl.18+lst_median, data = df)
vif(vif.all)
```


# RMSE
```{r}
attach(ycap)
rmse.podes <- rmse(y.ril, ycap.1)
rmse.ntl <- rmse(y.ril, ycap.2)
rmse.lst <- rmse(y.ril, ycap.3b)
rmse.ntl.lst <- rmse(y.ril, ycap.4b)
rmse.all <- rmse(y.ril, ycap.6b)



rmse.sae <- c(rmse.podes, rmse.ntl, rmse.lst, rmse.ntl.lst, rmse.all)
metode <- c("SAE PODES", "SAE NTL", "SAE LST", "SAE NTL + LST", "SAE PODES + NTL + LST")

tabel.rmse <- data.frame(metode, rmse.sae)
colnames(tabel.rmse) <- c("Metode", "RMSE")
tabel.rmse

detach(ycap)
```
# Summary File
```{r}
nilai.ycap <- data.frame(ycap.1, ycap.2, ycap.3b, ycap.4b, ycap.6b)
full_value <- cbind(df,nilai.ycap)
head(full_value)
```
```{r}
glimpse(full_value)
```

```{r}
# library(writexl)
# write_xlsx(full_value, "[00]SAE Pengeluaran per Kapita Jabar 2018.xlsx")
```



