---
title: ""
date: "`r Sys.Date()`"
output:
  rmdformats::downcute:
    self_contained: true
    default_style: "light"
    downcute_theme: "default"
---


```{r setup, include=FALSE}
## Global options
knitr::opts_chunk$set(cache = TRUE)
```

```{r}
setwd("C:/Users/yanto/OneDrive - UGM 365/semester 6/semester-6-/DatMin/[DM07] Pertamuan 7")
library(tidyverse)
```


```{r}
df.soal <- read.csv("soal.csv")
df.predict <- read.csv("predict.csv", sep = ";")
```

```{r}
head(df.soal)
```
```{r}
# str(df.soal)
```


atap (1-8) ordinal : 1-8, 1 menunjukkan kondisi yang lebih baik, 8 kondsi paling buruk  
jml_art : ya jumlah art
dinding : 1 tembok, 2 non tembok 
lantai  (1-4) : 1 lebih baik
fasbab : fasilitas buang air besar , 1 dengan kloset 2 tanpa kloset 
penerangan : 1 listrik PLn, 2 bukan listrik PLN 
air minum : 1 air layak minum , 2tidak layak
miskin  (target atribut) : 1 miskin, 2 tidak miskin 
ltkapita : luas lantai perkapita


```{r}
head(df.predict)
```


# PREPROCESSING 

```{r}
df <- df.soal %>%
  select(-c(X,X.1)) %>%
  mutate(
    atap = as.factor(atap),
    dinding = as.factor(dinding),
    lantai = as.factor(lantai),
    fasbab = as.factor(fasbab),
    penerangan = as.factor(penerangan),
    airminum = as.factor(airminum),
    miskin = as.factor(miskin))
  

head(df)
```


```{r}
str(df)
```

```{r}
df.test <- df.predict %>%
  select(-c(X,X.1)) %>%
  mutate(
    atap = as.factor(atap),
    dinding = as.factor(dinding),
    lantai = as.factor(lantai),
    fasbab = as.factor(fasbab),
    penerangan = as.factor(penerangan),
    airminum = as.factor(airminum))

head(df.test)
```
```{r}
str(df.test)
```


```{r}
library(party)
library(randomForest)
```

```{r}
output.forest <- randomForest(miskin ~ ., data = df)
output.forest
```



```{r}
Prediksi <- predict(output.forest, df.test)
Prediksi # prediksi berdasarkan dari data df test
```

# Mencoba partisi data soal
```{r}
#Partisi data menjadi data training dan testing
library(caret)
```

```{r}
#data train sebanyak 80%
inTrain <- createDataPartition(y=df$miskin, p=0.80, list=FALSE)
train <- df[inTrain,]
test <- df[-inTrain,]
```


# Random Forest dengan partisi 80:20
```{r}
output.forest.2 <- randomForest(miskin ~ ., data = train)
output.forest.2

importance(output.forest)

```

```{r}
#validasi model dengan data test
Prediksi.2 <- predict(output.forest.2, test)

#confusion matrix
CM <- table(test$miskin, Prediksi.2)
CM

#akurasi
accuracy <- (sum(diag(CM)))/sum(CM)
accuracy

```

# ini memprediksi data predict.csv
```{r}
Prediksi.3 <- predict(output.forest.2, df.test)
Prediksi.3
```



```{r}
Prediksi 
Prediksi.3
```


# SVM 


```{r}
library(e1071)
```

```{r}
svm.model.1 <- svm(miskin~., data =df)
summary(svm.model.1)
```

```{r}
x <- subset(df, select = -miskin)
pred <- predict(svm.model.1,x)
CM.svm <- table(pred,df$miskin)
accuracy.svm <- (sum(diag(CM.svm)))/sum(CM.svm)
accuracy.svm
```


```{r}
predict(svm.model.1, df.test)
```


# menggunakan partisi data soal 80:20
```{r}
svm.model.2 <- svm(miskin~., data = train)
summary(svm.model.2)
```

```{r}
x.1 <- subset(train, select = -miskin)
pred.svm <- predict(svm.model.2,x.1)
CM.svm.2 <- table(pred.svm,train$miskin)
accuracy.svm.2 <- (sum(diag(CM.svm.2)))/sum(CM.svm.2)
accuracy.svm.2
```

```{r}
predict(svm.model.2, df.test)
```


# Tuning SVM
```{r}
svm.model.3 <- svm(miskin ~ ., data=df, kernel="radial", cost=1, gamma=0.5) # COST = toleransi kkita untuk membentuk support vector , 
summary(svm.model.3)
```

```{r}
x <- subset(df, select = -miskin)
pred.3 <- predict(svm.model.3,x)
CM.svm.3 <- table(pred,df$miskin)
accuracy.svm.3 <- (sum(diag(CM.svm.3)))/sum(CM.svm.3)
accuracy.svm.3
```

```{r}
predict(svm.model.3, df.test)
```



# Neural Network
```{r}
library(nnet)
library(caret)
```


```{r}
model.nn <- train(miskin ~ ., df, method='nnet', 
               trace = FALSE,
               preProc = c("center", "scale")) # train
prediction <- predict(model.nn, df.test)           # predict
prediction 

```

# NN with partition
```{r}
model.nn.1 <- train(miskin ~ ., train, method='nnet', 
               trace = FALSE,
               preProc = c("center", "scale")) # train
prediction <- predict(model.nn.1, df.test)           # predict
prediction
```




