---
title: ""
date: "`r Sys.Date()`"
output:
  rmdformats::downcute:
    self_contained: true
    default_style: "light"
    downcute_theme: "default"
---


```{r setup, include=FALSE}
## Global options
knitr::opts_chunk$set(cache = TRUE)
```

# Library
```{r}
library(tidyverse)
```

```{r}
df <- read_csv("[DM02] data delirium latihan_1.csv")
df.2 <- read.csv2("[DM02] data delirium latihan_1.csv", sep = ",")
head(df)
head(df.2)
```
```{r}
str(df.2)
```

```{r}
glimpse(df.2)
```


```{r}
df.2 <- df.2 %>%
  mutate(
    statusnikah = as.numeric(statusnikah)
  )
summary(df.2)
```
Catatan : \n
- "Jenis kelamin" udah lengkap dan udah bener, laki dan perempuan \n
- "Usia" seharusnya gada yang aneh, udah make sense, dari 60 - 100, kalau mau lihat usia persebaran usianya ada di bawah \n
- "Status Nikah"  Ada yang error (noisy), status nikah 2.7 --> record ke 366 \n
- "Pendidikan", ada yang NA (2) --> record ke 307 da 315 \n
- "Pekerjaan",  aman \n
- "Ruang Rawat", aman \n
- "Masuk Dari, aman \n
- "Pembiayaan", aman harusnya \n
- "delirium", aman harusny a \n
- "tgl.mask", --> BANYAK ERRORNYA HHHHH \n
1. inkonsistensi format tanggalnya\n
2. inkonsistensi dalam format --> ada yang double spasi \n
3. typo --> "okt" jadi "0kt" --> menyebabkan salah dalam pas mau di split (row 144) \n
4. typo nulias tahun, contoh : 1010 dan 201 \n
- "tgl.keluar" --> Masalahnya kurang lebih sama kaya di tanggal masuk, inkonsistensi yang sangat beragam \n
- "tglderilium" --> kurang lebih bermasalah di inkonsistensi penulisan, untuk hubungan dengan variabel derilium tetap aman \n
- "lamaperawatan" --> terdapat 97 missing value \n
- "kondisiplg" --> gada masalah yang berarti (gada missinig value, gada nilai yang aneh) \n
- "time derililum" --> ada masalah missing value \n
- "TIME", aman \n
- "STATUSDELIRIUM", aman --> tetapi ada indikasi tidak konsisten dengan variabel "delirium" tapi tidak bisa diputuskan karena kurangnya informasi \n
- "INFEKSIJUGA", aman \n
- "PENSTATUSFUNGSION" --> missing value \n
- "GGNKOGNITIF" --> missing value \n
- "KATALBUMIN" --> missing value \n
- "HIPOKSIA" --> missing value \n
- "GANGGUANMETABOLIK" --> missing value \n
- "STROKRIWAYAT", aman \n
- "ANEMIA", aman \n
- "JENKELBARU", aman \n
- "KATUMURBARU", aman \n
- "JUMLAHOBATBARU", aman \n 
- "PENYJANTUNGBARU", \n

```{r}
df.2 %>%
  count(usia)
```


# Cek Jenis Kelamin

```{r}
df.2 %>%
  count(jeniskelamin)
```
Udah aman ya jenis kelamin


# Usia
```{r}
df.2 %>%
  mutate(
    ket.usia = case_when(
    between(usia, 60, 69) ~ "60 - 69", 
    between(usia, 70, 79) ~ "70 - 79", 
    between(usia, 80, 89) ~ "80 - 89", 
    usia > 89 ~ "90+"  ,
    usia > 105 ~ "Over", 
    usia < 0 ~ "Error")
  ) %>%
  count(ket.usia)
```

```{r}
hist(as.numeric(df.2$usia))
```


```{r}
boxplot(df.2$usia)
```


# Status nikah 
```{r}
df.2 %>%
  count(statusnikah)
```
Ada error, status nikah kok 2.7

```{r}
df.2[which(df.2$statusnikah == 2.7),]
```



# Pendidikan
```{r}
df.2 %>%
  count(pendidikan)
```

# Hubungan usia dengan pendidikan 
- gada sih, karena usianya start from 60 and end in 100
ada yang missing value 2

```{r}
df.2 %>%
  filter(is.na(pendidikan))
```

```{r}
df.2[which(is.na(df.2$pendidikan)),]
```


# Pekerjaan 
```{r}
df.2 %>%
  count(pekerjaan)
```




# Ruang Rawat 
```{r}
df.2 %>%
  count(ruangrwt)
```

# Masuk Dari
```{r}
df.2 %>%
  count(masukdari)
```



# Pembiayaan 
```{r}
df.2 %>%
  mutate(
    pembiayaan = as.factor(pembiayaan)
  ) %>%
  count(pembiayaan)
```

# Delirium
```{r}
df.2 %>%
  count(delirium)
```


# Tanggal Masuk
```{r}
df.2$tglmask
```

Kek orang gila mikir ini weilah, aku kepikirannya masih manual juga 
```{r}
# library(clock)
# date_parse(
#   df.2$tglmask, 
#   format = c("%d-%m-%Y", "%d %m %Y" )
# )
```

Kek gini nih 
```{r}
 
tgl.masuk <- df.2$tglmask %>%
  tolower() %>%
  str_remove_all("-") %>%
  str_remove_all(" ")

tgl.masuk 
```


januari 
februari 
maret 
april 
mei 
juni 
jul
agus
sep
ok
nov
des

# split date
```{r}
# tgl.masuk <- as.data.frame(tgl.masuk)

tgl.masuk <- gsub('([0-9])([a-z])','\\1/\\2', tgl.masuk)
tgl.masuk<- gsub('([a-z])([0-9])','\\1/\\2', tgl.masuk)
tgl.masuk <- as.data.frame(tgl.masuk)
tgl.masuk <- tgl.masuk %>%
  mutate(
    d = str_split(tgl.masuk, pattern = "/")
  )
tgl.masuk
```

```{r}
tgl <- data.frame(matrix(unlist(tgl.masuk$d), ncol= 3, byrow = TRUE))
length(unique(tgl$X2))
tgl
```

Gabungin tgl.masuk dengan tgl
```{r}
tgl.masuk <- data.frame(
  tgl.masuk, tgl
)

tgl.masuk[144,]
```


```{r}
length(unique(tgl.masuk$X1))
unique(tgl.masuk$X1)

```
Ini di tanggal ada yang tanggal 90 T_T 

```{r}
# Melihat mana sih yang ga jelas kok ada tanggal 90
subset(df.2, grepl('^9', df.2$tglmask))
```

Problem solved, karena row 144 pas nulis tanggal masuk itu jadi bulannya diawali dengan angka ("0kt")

```{r}
tgl.masuk <- tgl.masuk %>%
  mutate(
    X1 = ifelse(X1 == "90", "9", X1)
  )

tgl.masuk %>%
  select(X1) %>%
  arrange(as.numeric(X1)) %>%
  unique()

# alhamdulillah tanggalnya gada yang aneh aneh lagi 
```

# Perbaiki bulannya 
```{r}
length(unique(tgl.masuk$X2))
unique(tgl.masuk$X2)
```
!!!!!!!!!!!!!!!!!!!!!!!!!!!!!!!!!!!!!!!!!!!!!!!!!!!!!!!!!!!!!!!!!!!!!!!!!!!!!!!!!!!!!!!!!!!!!!!!!!!!!!!!!!!!!!!!!!!!!!!!!!!!!!!!!!!!!!!!!!!!!!

Tanya ini plis : kan misal typo, "jsn" itu "jan" atau "jun", tapi kalo menurut intuisi itu "jan"

!!!!!!!!!!!!!!!!!!!!!!!!!!!!!!!!!!!!!!!!!!!!!!!!!!!!!!!!!!!!!!!!!!!!!!!!!!!!!!!!!!!!!!!!!!!!!!!!!!!!!!!!!!!!!!!!!!!!!!!!!!!!!!!!!!!!!!!!!!!!!!


Mari Kita benerin bulannya
```{r}
# tgl.masuk <- tgl.masuk %>%
#   mutate(
#     X2 = case_when(
#       starts_with("jan") ~ "Januari"
#       
#     #
  # )
```
```{r}

tgl.masuk <- tgl.masuk %>%
  # select(X2) %>%
  mutate(
    X2 = case_when(
      grepl('^ja', X2) ~ "Januari", 
      grepl('^fe', X2) ~ "Februari",
      grepl('^ma', X2) ~ "Maret", 
      grepl('^ap', X2) ~ "April",
      grepl('^me', X2) ~ "Mei",
      grepl('^jun', X2) ~ "Juni", 
      grepl('^jul', X2) ~ "Juli", 
      grepl('^ag', X2) ~ "Agustus",
      grepl('^s', X2) ~ "September", 
      grepl('^ok', X2) ~ "Oktober", 
      grepl('^nov', X2) ~ "November", 
      grepl('^de', X2) ~ "Desember", 
      grepl('^kt', X2) ~ "Oktober", # dia membenarkan yang typo oktober dengan awalan 0 
      grepl('^js', X2) ~ "Oktober" # ini typo parah 
      )
    ) 
tgl.masuk

```

```{r}
tgl.masuk %>%
  count(X2)
```


```{r}
length(unique(tgl.masuk$X3))
unique(tgl.masuk$X3)
```

```{r}
tgl.masuk %>%
  mutate(
    X3 = case_when( # menghindari perbedaan format, tapi tang 3 huruf ini gatau nanti isinya apa 
      nchar(X3) == 2 ~ paste0("20", X3),
      nchar(X3) == 3 ~ paste(X3),
      nchar(X3) == 4 ~ paste(X3)
    ),
    X3 = case_when(
      grepl('^1', X3) ~ paste("2010"),
      TRUE ~ as.character(X3)
      
    )
  
  ) %>%
  count(X3)
```
Nanti yang 201 bisa diperbaikin ketika ngelihat tgl keluarnya sama tgl deliriumnya

```{r}
df.2[grep("201$", df.2$tglmask), ]
```
Dia ini memang error ygy


```{r}
tgl.masuk <- tgl.masuk %>%
  mutate(
    X3 = case_when( # menghindari perbedaan format, tapi tang 3 huruf ini gatau nanti isinya apa 
      nchar(X3) == 2 ~ paste0("20", X3),
      nchar(X3) == 3 ~ paste(X3),
      nchar(X3) == 4 ~ paste(X3)
    ),
    X3 = case_when(
      grepl('^1', X3) ~ paste("2010"),
      TRUE ~ as.character(X3)
      
    )
  
  )
tgl.masuk
```



# Cek keseuaian bulan dan tahunnya 

```{r}
tgl.masuk <- tgl.masuk %>%
  mutate (
    masuk.fix = paste(X1,X2,X3),
    
  )
tgl.masuk
```

```{r}
length(unique(tgl.masuk$masuk.fix))
unique(tgl.masuk$masuk.fix)

tgl.masuk %>%
  count(masuk.fix)
```


```{r}
tgl.masuk <- tgl.masuk %>%
  mutate(
    X2.2 = case_when(
      X2 == "Januari" ~ "01", 
      X2 == "Februari" ~ "02",
      X2 == "Maret" ~ "03",
      X2 == "April" ~ "04",
      X2 == "Mei" ~ "05",
      X2 == "Juni" ~ "06",
      X2 == "Juli" ~ "07",
      X2 == "Agustus" ~ "08",
      X2 == "September" ~ "09",
      X2 == "Oktober" ~ "10",
      X2 == "November" ~ "11",
      X2 == "Desember" ~ "12",
    )
  ) 

```

# Cek apakah aad yang aneh dalam penanggalan 
misal, 31 Feb gitu 

```{r}
tgl.masuk <- tgl.masuk %>%
  mutate(
    X1 = as.numeric(X1),
    X3 = as.numeric(X3),
    is.tgl.masuk.error = ifelse(
      (
        ((between(X1, 1,31) & (X2 == "Januari"))) |
        ((between(X1 ,1,31) & (X2 == "Maret")))   |
        ((between(X1, 1,31) & (X2 == "Mei")))     |
        ((between(X1, 1,31) & (X2 == "Juli")))    |
        ((between(X1, 1,31) & (X2 == "Agustus"))) |
        ((between(X1, 1,31) & (X2 == "Oktober"))) |
        ((between(X1, 1,31) & (X2 == "Desember")))|
        ((between(X1, 1,30) & (X2 == "April"))) |
        ((between(X1, 1,30) & (X2 == "Juni")))  |
        ((between(X1, 1,30) & (X2 == "September"))) |
        ((between(X1, 1,30) & (X2 == "November")))  |
        ((between(X1, 1,28) & (X2 == "Februari")) & (X3 %% 4 != 0)) |
        ((between(X1, 1,29) & (X2 == "Februari")) & (X3 %% 4 == 0))
      ) & (between(X3,2000,2020)),
    0, # if date is no error
    1) # if date is error
  )
tgl.masuk %>%
  count(is.tgl.masuk.error)
```





# Tgl Keluar 
```{r}
df.2$tglplg
```

```{r}
tgl.pulang <- df.2$tglplg %>%
  tolower() %>%
  str_remove_all("-") %>%
  str_remove_all(" ")

tgl.pulang 
```

```{r}
tgl.pulang <- gsub('([0-9])([a-z])','\\1/\\2', tgl.pulang)
tgl.pulang <- gsub('([a-z])([0-9])','\\1/\\2', tgl.pulang)
tgl.pulang <- as.data.frame(tgl.pulang)
tgl.pulang <- tgl.pulang %>%
  mutate(
    d = str_split(tgl.pulang, pattern = "/")
  )
tgl.pulang
```

```{r}
tgl.2 <- data.frame(matrix(unlist(tgl.pulang$d), ncol= 3, byrow = TRUE))
length(unique(tgl.2$X2))
tgl.2
```

# Tgl Delir
```{r}
df.2$tgldelir
```
Inkonsisensi dalam penulisannya delir

# Hubungan Tgl Delir dengan Delir 
```{r}
df.2 %>%
  select(delirium, tgldelir)
```


## Hubungan delir = 1 dengan tgl ditetapkannya delirium
```{r}
df.2 %>%
  select(delirium, tgldelir) %>%
  filter(delirium == 1)
```
Tidak ada masalah, artinya semua yang diputuskan sebagai delirium itu udah ada data tanggalnya

```{r}
df.2 %>%
  select(delirium, tgldelir) %>%
  filter(delirium == 0) %>%
  count(delirium,tgldelir)
```
Sama seperti di atas, tidak ada masalah dari delirium yang belum ditetapkan karena tidak ada tanggalnya


# Variabel Lama Perawatan
```{r}
df.2 %>%
  select(lamaperawatan) %>%
  count(lamaperawatan)
```
terdapat 97 missing value,
tidak ada informasi lanjutan apakah ini hari atau jam atau apa, tapi ini masih makesense dalam lama perawatan (waktu)


# Kondisi Pulang 
```{r}
df.2 %>%
  count(kondisiplg)
```
Stabil, gada masalah 

# Time Derilium 
```{r}
df.2 %>%
  count(timedelirium)
```
terdapat sejumlah 360 missing value

```{r}
boxplot(df.2$timedelirium)
```
terdapat maslah outlier extreme 



# TIME
tidak ada penjelasan lebih lanjut mengenai apa itu "time", sehingga tidak bisa dilihat korelasi dengan variabel maupun keadaan riil nya 
tetapi tidak ada masalah missing value
```{r}
df.2 %>%
  count(TIME)
```


# STATUSDELIRIUM
```{r}
df.2 %>%
  count(STATUSDELIRIUM)
```

## Korelasi Status  dengan delirium
```{r}
df.2 %>%
  select(delirium, STATUSDELIRIUM) %>%
  count(delirium, STATUSDELIRIUM)
```
ini cukup mencurigakan, tetapi ga bisa diambil kesimpulan karena kurang tahu mengenai metadata dari delirium dan status delirium itu sendiri 
ada 11 record yang tidak konsisten 



# INFEKSIJUGA
```{r}
df.2 %>%
  count(INFEKSIJUGA)
```

# PENSTATUSFUNGSION
missing value 
```{r}
df.2 %>%
  count(PENSTATUSFUNGSION)
```


# GGNKOGNITIF
missing value
```{r}
df.2 %>%
  count(GGNKOGNITIF)
```

# KATALBUMIN
missingvalue
```{r}
df.2 %>%
  count(KATALBUMIN)
```


# HIPOKSIA
missing value
```{r}
df.2 %>%
  count(HIPOKSIA)
```


# GANGGUANMETABOLIK
missing value
```{r}
df.2 %>%
  count(GANGGUANMETABOLIK) 
```

# STROKRIWAYAT
```{r}
df.2 %>%
  count(STROKRIWAYAT)
```



# ANEMIA
```{r}
df.2 %>%
  count(ANEMIA)
```


# JENKELBARU
```{r}
df.2 %>%
  count(JENKELBARU)
```


# KATUMURBARU
```{r}
df.2 %>%
  count(KATUMURBARU)
```


# JUMLAHOBATBARU
```{r}
df.2 %>%
  count(JUMLAHOBATBARU)
```


# PENYJANTUNGBARU
```{r}
df.2 %>%
  count(PENYJANTUNGBARU)
```



```{r}
df.2$dup <-  duplicated(df.2)
df.2 %>%
  filter(dup == TRUE)
```

# Pemberian Tanda pada record yang terdapat anomali
```{r}
df.3 <- df.2 %>%
  mutate(
    # Menandai yang terdapat duplikasi data
    flank_duplicate = 
      case_when(
        dup == TRUE ~ 1,
        dup != TRUE ~ 0
      ),
    
    # Menandai status nikah yang noisy
    flank_status_nikah = 
      case_when(
        ((statusnikah == 1) | (statusnikah == 2) |(statusnikah == 3)) ~ 0,
        !((statusnikah == 1) | (statusnikah == 2) |(statusnikah == 3)) ~ 1,
      ), 
    
    # Menandai data Missing pendidikan 
    flank_NA_pendidikan = 
      case_when(
        is.na(pendidikan) ~ 1,
        !(is.na(pendidikan)) ~ 0
      ),
    
    # Menandai NA "lama perawatan"
    flank_NA_perawatan = 
      case_when(
        is.na(lamaperawatan) ~ 1,
        !(is.na(lamaperawatan)) ~ 0
      ),
    
    # Menandai NA "time delirium"
    flank_NA_time_delir = 
      case_when(
        is.na(timedelirium) ~ 1,
        !(is.na(timedelirium)) ~ 0
      ),
    
    # Menandai NA "PENSTATUSFUNGSION"
    flank_NA_PENSTATUSFUNGSION = 
      case_when(
        is.na(PENSTATUSFUNGSION) ~ 1,
        !(is.na(PENSTATUSFUNGSION)) ~ 0
      ),
    
    # Menandai NA "GGNKOGNITIF"
    flank_NA_GGNKOGNITIF = 
      case_when(
        is.na(GGNKOGNITIF) ~ 1,
        !(is.na(GGNKOGNITIF)) ~ 0
      ),
    
    # Menandai NA "KATALBUMIN"
    flank_NA_KATALBUMIN = 
      case_when(
        is.na(KATALBUMIN) ~ 1,
        !(is.na(KATALBUMIN)) ~ 0
      ),
    
    # Menandai NA "HIPOKSIA"
    flank_NA_HIPOKSIA = 
      case_when(
        is.na(HIPOKSIA) ~ 1,
        !(is.na(HIPOKSIA)) ~ 0
      ),
    
    
    # Menandai NA "GANGGUANMETABOLIK"
    flank_NA_GANGGUANMETABOLIK = 
      case_when(
        is.na(GANGGUANMETABOLIK) ~ 1,
        !(is.na(GANGGUANMETABOLIK)) ~ 0
      ),
    
    # Menandai minimal ada 1 variabel yang NA dalam suatu record tsb 
    
    flank_NA_total = 
      case_when(
        (
          (flank_NA_pendidikan == 1) | 
          (flank_NA_perawatan == 1) |
          (flank_NA_time_delir == 1) |
          (flank_NA_PENSTATUSFUNGSION == 1) |
          (flank_NA_GGNKOGNITIF == 1) |
          (flank_NA_KATALBUMIN == 1) |
          (flank_NA_HIPOKSIA == 1) |
          (flank_NA_GANGGUANMETABOLIK == 1)
        ) ~ 1, 
        TRUE ~ 0
      ),
    # Keseluruhan mengandung minimal ada 1 nilai NA, hal ini memang bentuk datanya adalah seperti itu 
    
    
    # Mengecek apakah terjadi konsistensi antara variabel delirium dengan Status Delirium 
    is.same.1 = 
      STATUSDELIRIUM == delirium,
    
    # Transformasi Z untuk melihat apakah terdapat outlier atau tidak 
    
    z.usia = scale(usia),
    z.lamaperawatan = scale(lamaperawatan),
    z.TIME = scale(TIME),
    
    # Cek Outlier yang mana jika nilai |z| > 2.5 
    outlier.usia = 
      case_when(
        abs(z.usia) >= 2.5 ~ 1, 
        TRUE ~ 0
      ),
    outlier.lamaperawatan = 
      case_when(
        abs(z.lamaperawatan) >= 2.5 ~ 1, 
        TRUE ~ 0
      ),
    outlier.TIME = 
      case_when(
        abs(z.TIME) >= 2.5 ~ 1, 
        TRUE ~ 0
      )
  )
```


Catatan : \n
- "Jenis kelamin" udah lengkap dan udah bener, laki dan perempuan \n
- "Usia" seharusnya gada yang aneh, udah make sense, dari 60 - 100, kalau mau lihat usia persebaran usianya ada di bawah \n
- "Status Nikah"  Ada yang error (noisy), status nikah 2.7 --> record ke 366 \n
- "Pendidikan", ada yang NA (2) --> record ke 307 da 315 \n
- "Pekerjaan",  aman \n
- "Ruang Rawat", aman \n
- "Masuk Dari, aman \n
- "Pembiayaan", aman harusnya \n
- "delirium", aman harusny a \n
- "tgl.mask", --> BANYAK ERRORNYA HHHHH \n
1. inkonsistensi format tanggalnya\n
2. inkonsistensi dalam format --> ada yang double spasi \n
3. typo --> "okt" jadi "0kt" --> menyebabkan salah dalam pas mau di split (row 144) \n
4. typo nulias tahun, contoh : 1010 dan 201 \n
- "tgl.keluar" --> Masalahnya kurang lebih sama kaya di tanggal masuk, inkonsistensi yang sangat beragam \n
- "tglderilium" --> kurang lebih bermasalah di inkonsistensi penulisan, untuk hubungan dengan variabel derilium tetap aman \n
- "lamaperawatan" --> terdapat 97 missing value \n
- "kondisiplg" --> gada masalah yang berarti (gada missinig value, gada nilai yang aneh) \n
- "time derililum" --> ada masalah missing value \n
- "TIME", aman \n
- "STATUSDELIRIUM", aman --> tetapi ada indikasi tidak konsisten dengan variabel "delirium" tapi tidak bisa diputuskan karena kurangnya informasi \n
- "INFEKSIJUGA", aman \n
- "PENSTATUSFUNGSION" --> missing value \n
- "GGNKOGNITIF" --> missing value \n
- "KATALBUMIN" --> missing value \n
- "HIPOKSIA" --> missing value \n
- "GANGGUANMETABOLIK" --> missing value \n
- "STROKRIWAYAT", aman \n
- "ANEMIA", aman \n
- "JENKELBARU", aman \n
- "KATUMURBARU", aman \n
- "JUMLAHOBATBARU", aman \n 
- "PENYJANTUNGBARU", \n






```{r}
df.3 
```



