---
title: ""
date: "`r Sys.Date()`"
output:
  rmdformats::downcute:
    self_contained: true
    default_style: "light"
    downcute_theme: "default"
---


```{r setup, include=FALSE}
## Global options
knitr::opts_chunk$set(cache = TRUE)
```

```{r}
library(tidyverse)
```


```{r}
loan <- read.csv("credit_data.csv")
str(loan)
```
```{r}
head(loan)
```

```{r}
loan.subset <- loan[c('Creditablity','Age..years.','Sex...Marital.Status',
                      'Occupation','Account.Balance','Credit.Amount',
                      'Length.of.current.employment','Purpose')]
str(loan.subset)
```

```{r}
unique(loan.subset$Account.Balance)
```


faktornya gimana? 
```{r}
colnames(loan.subset)
```

```{r}
glimpse(loan.subset)
```
```{r}
summary(loan.subset)
```
```{r}
for (i in 1:length(loan.subset[,1])){
  paste(colnames(loan.subset[,i]), " : ", unique(loan.subset[,i]))
}
```
```{r}
paste(colnames(loan.subsedt[,1]), " : ", unique(loan.subset[,1]))
```
kategorik bisa make hamming, 

kalo euclid, minimal ordinal 


kalo misal mau make make euclid, tapi dia ga ordinal, kasus ini yang sex and marital status bisa dihapus 


OH di loan subset bisa pilih variabel lain 


```{r}
loan.subset <- as.data.frame(sapply(loan.subset, as.numeric))
head(loan.subset)
```



# Normalilzation
kenapa normalisasi? biar ga 

normalisasi jangan di semua variabel ya 

kenapa min max?


boleh kalomisal, make euclid sdmua, kalo misal udah difaktorin itu bisa dihitung jarakna, logicnya kalo semua jaraknya salah itu yaudin, gitu lho, 
kan toh ini juga cuma buat nyari jarak aja 

```{r}
#Normalization
normalize <- function(x){
  return ((x - min(x)) / (max(x) - min(x))) 
  }
loan.subset.n <- as.data.frame(lapply(loan.subset[,2:8], normalize))
head(loan.subset.n)

```

```{r}
loan.subset %>%
  filter((is.na(Sex...Marital.Status)))
```






tugas datmin sekelompok buat analisis mengenai supervised learning 
lewat email perkelompok, Laporan 
beecerita mau ngapain aja, metodenya apa, dan hasil analisisnya apa 
ini dikumpul sebelum pertemuan 9



cari data offsat 