---
title: "utsdatmin_222011347"
author: "Muhamad Feriyanto"
date: "4/3/2023"
output: word_document
---

```{r setup, include=FALSE}
knitr::opts_chunk$set(echo = TRUE)
```

```{r}
# Library
library(tidyverse)
library(DescTools) # for winsorizing
# library(imbalance)
# library(DMwR2)
library(smotefamily)
library(ROSE) # oversampling 
library(caTools) #sampling 70 : 30
library(caret)
library("e1071")
```

# Input Data 

```{r}
setwd("C:/Users/yanto/OneDrive - UGM 365/semester 6/semester-6-/DatMin/[DM-UTS]")
raw <- read.csv("uts_data.csv")
df.pred <- read.csv("uts_predik.csv")
df.temp <- read.csv("utsdatmin_NIM(template).csv")
set.seed(123)
```

```{r}
head(raw)
```

```{r}
head(df.pred)
```

```{r}
head(df.temp)
```
```{r}
glimpse(raw)
glimpse(df.pred)
```


# PREPROCESSING


## Turning variabel credit history and dependent into characters
```{r}

df <- raw %>%
  select(-no_sampel) %>%
  mutate(
    Credit_History = as.character(Credit_History),
    # Dependents = as.character(Dependents)
  )

```



## Duplikat
```{r}
data.frame(
  raw.of.data = df %>% nrow(),
  uniq.data = df %>% distinct() %>% nrow()
)
```


## Check missing value 
```{r}
colSums(is.na(df))
colSums(is.na(df.pred))
```
Untuk data asli dan data prediksi sama sama ada missing value nya, di term dan credit history,
term bisa digunakan modus, kalau credit history juga bisa diimputasi modus juga sih 


## Split dataa into cat and numeric
```{r}
df.cat <- select_if(df, is.character)
df.num <- select_if(df, is.numeric)
```

```{r}
glimpse(df.cat)
glimpse(df.num)
```

```{r}
df.num %>%
  count(Coapplicant_Inc)
```


COapplicant_Inc ada nilai 0 nya, apakag perlu di ubah ya?

```{r}
boxplot(scale(df.num))
```

perlu aku winsorize sih ini 

```{r}
# ggplot(df.num, aes(x = Applicant_Income))+
#   geom_histogram(fill = "#B2A4FF", color = "#B2A4FF", binwidth = 12) + 
#   ggtitle("Judul sih ini ygy") + theme(plot.title = element_text(hjust = 0.5)) + 
#   xlab("Xlabnya apa") + 
#   ylab("Y labnya apa")
```

```{r}
ggplot(df.num, aes(x = factor(Term), fill = factor(Term))) + 
  geom_bar(stat = "count", width = 0.5, position=position_dodge()) + 
  # scale_x_discrete(labels = c('Miskin','Ga Dulu'))+
  geom_text(stat = "count", aes(label = ..count..), vjust  = -1) + 
  ggtitle("Term") + theme(plot.title = element_text(hjust = 0.5)) + 
  xlab("Term") + 
  ylab("Jumlahnya") + 
  labs(fill = "Term") + 
  ylim(NA, 50)
```


```{r}
median(df.num$Term, na.rm = TRUE)
mean(df.num$Term, na.rm = TRUE)

```


```{r}
df.num %>%
  count(Dependents)
```


```{r}
df.cat %>%
  count(Credit_History)
```

# Characters
```{r}
df.cat %>%
  count(Status)
```


# Imputasi dengan median 
```{r}
df.num <- df.num %>%
  mutate(
    Term = replace(Term, is.na(Term), median(Term, na.rm = TRUE))
  )

colSums(is.na(df.num))
```

# Imputasi dengan modus 
```{r}
getMode <- function(v){
  v = v[nchar(as.character(v))>0]
  uniqv <- unique(v)
  uniqv[which.max(tabulate(match(v, uniqv)))]
}

df.cat <- df.cat %>%
  mutate(
    Credit_History = replace(Credit_History, is.na(Credit_History), getMode(Credit_History))
  )

colSums(is.na(df.cat))

```


# Cek Kategorinya
```{r}
df.cat %>% summarise_all(n_distinct)
```

```{r}
df.cat
```


# Memfaktorkan
```{r}
df.cat.lab <- df.cat %>%
  mutate(
    gender = factor(Gender, labels = c(0:1)), # male = 1, female = 0
    married = factor(Married, labels = c(0:1)), # yes = 1, no = 0
    education = factor(Education, labels = c(1,0)), # grad = 1, not = 0
    self_employed = factor(Self_Employed, labels = c(0:1)), # yes = 1, no = 0
    credit_history = factor(Credit_History, labels = c(0:1)), # good = 1, bad = 0
    area = factor(Area, labels = c(0:1)), # urban = 1, rural= 0
    status = factor(Status, labels = c(0:1)) # y = 1, n = 0
  )

df.cat.lab
```

```{r}
df.cat.lab <- df.cat.lab %>%
  select(gender, married, education, self_employed, credit_history, area, status)
df.cat.lab
```


# Data Numeric
# Scale using min-max 
```{r}
minmax <- function(x){
  return((x-min(x))/(max(x)-min(x)))
}


df.num.mm <- as.data.frame(lapply(df.num, minmax))
df.num.mm
```

# Aggregation 
```{r}
df.fix <- data.frame(
  df.cat.lab, df.num.mm
)

df.fix
```

# Cek apakah ada missing value
```{r}
colSums(is.na(df.fix))
```

ini mungkin masih bisa ada kemungkinan di apain ya menggunakan winsorize

# Partisi DULU YGY
```{r}
train <- df.fix %>% dplyr::sample_frac(0.80)
val  <- dplyr::anti_join(df.fix, train)
```

```{r}
glimpse(train)
glimpse(val)
```

# Random Forest
```{r}
library(party)
library(randomForest)
```
```{r}
rF.1 <- randomForest(status~., data = train)
rF.1
```

```{r}
rF.p1 <- predict(rF.1, val)
rF.p1
```

```{r}
confusionMatrix(rF.p1, val$status, mode = "everything")
```

```{r}
train.2 <- train %>%
  select(-Coapplicant_Inc)
rF.2 <- randomForest(status~., data = train.2)
rF.2
```

```{r}
val.2 <- val %>%
  select(-Coapplicant_Inc)
rF.p2 <- predict(rF.2, val.2)
rF.p2
```

```{r}
confusionMatrix(rF.p2, val.2$status, mode = "everything")
```


```{r}
rF.all <- randomForest(status~., data = df.fix)
rF.all
```

```{r}
rF.pAll <- predict(rF.all, df.fix)
rF.pAll
```

```{r}
confusionMatrix(rF.pAll, df.fix$status, mode = "everything")
```


# Yaudah hayuk prediksi aja 

```{r}

df.pred <- df.pred %>%
  mutate(Credit_History = as.character(Credit_History))
glimpse(df.pred)

```

```{r}
## Split dataa into cat and numeric

dfp.cat <- select_if(df.pred, is.character)
dfp.num <- select_if(df.pred, is.numeric)
```

```{r}
colSums(is.na(df.pred))
```

```{r}
dfp.num <- dfp.num %>%
  mutate(
    Term = replace(Term, is.na(Term), median(Term, na.rm = TRUE))
  )

colSums(is.na(dfp.num))
```

```{r}
getMode <- function(v){
  v = v[nchar(as.character(v))>0]
  uniqv <- unique(v)
  uniqv[which.max(tabulate(match(v, uniqv)))]
}

dfp.cat <- dfp.cat %>%
  mutate(
    Credit_History = replace(Credit_History, is.na(Credit_History), getMode(Credit_History))
  )

colSums(is.na(dfp.cat))
```

```{r}
glimpse(dfp.num)
glimpse(dfp.cat)
```

```{r}
dfp.cat.lab <- dfp.cat %>%
  mutate(
    gender = factor(Gender, labels = c(0:1)), # male = 1, female = 0
    married = factor(Married, labels = c(0:1)), # yes = 1, no = 0
    education = factor(Education, labels = c(1,0)), # grad = 1, not = 0
    self_employed = factor(Self_Employed, labels = c(0:1)), # yes = 1, no = 0
    credit_history = factor(Credit_History, labels = c(0:1)), # good = 1, bad = 0
    area = factor(Area, labels = c(0:1)) # urban = 1, rural= 0

  )

dfp.cat.lab
```

```{r}
dfp.cat.lab <- dfp.cat.lab %>%
  select(gender, married, education, self_employed, credit_history, area)
dfp.cat.lab
```


# Data Numeric
# Scale using min-max 
```{r}
minmax <- function(x){
  return((x-min(x))/(max(x)-min(x)))
}


dfp.num.mm <- as.data.frame(lapply(dfp.num, minmax))
dfp.num.mm
```


```{r}
dfp <- data.frame(
  dfp.num.mm, dfp.cat.lab
)

dfp <- dfp %>%
  select(-no_sampel)

glimpse(dfp)
colSums(is.na(dfp))

```

```{r}
df.fix
```

```{r}
dfp
```


# Forecase
```{r}
pred.fix <- predict(rF.all, dfp)
pred.fix
```

```{r}
pred.fix.2 <- predict(rF.1, dfp)
pred.fix.2
```


```{r}
df.temp$prediksi_status = pred.fix.2
df.temp <- df.temp %>%
  mutate(
    prediksi_status = ifelse(prediksi_status == 1, "Y", "N")
    )

write.csv(df.temp, "utsdatmin_222011347___.csv")


```




#SVM 
```{r}
svm.1 <- svm(status~., data = train)
svm.1
```

```{r}
svm.p1 <- predict(svm.1, val)
svm.p1
```

```{r}
confusionMatrix(svm.p1, val$status, mode = "everything")
```
# Xgboost
```{r}
df.xgb <- train %>%
  mutate(
    gender = as.numeric(gender),
    married = as.numeric(married),
    education = as.numeric(education),
    self_employed = as.numeric(self_employed),
    credit_history = as.numeric(credit_history),
    area = as.numeric(area)
  ) %>%
  select(-status)

as.matrix(df.xgb)
```


```{r}
library(xgboost)
xgb <- xgboost(data = as.matrix(df.xgb), label = train$status, max.depth = 2, eta = 1, nthread = 2, nrounds = 2)

```


# 
```{r}
SVMOPT=tune.svm(status~.,data = train ,
cost = c(1^( 2:9)),
gamma = c(0.001 ,.005 ,0.01 ,0.1) ,
epsilon = c(0,1,0.1))

print(SVMOPT$best.performance)
SVMOPT$best.model

```

```{r}
svmopt.p1 <- predict(SVMOPT$best.model, val)
svmopt.p1
```

```{r}
confusionMatrix(svmopt.p1, val$status, mode = "everything")
```


# 
```{r}
train_control <- trainControl(method="cv", number=10)

model <- train(status~., data=train, trControl=train_control,method="rf")

(model)
```

```{r}
cv.p1 <- predict(model, val)
cv.p1
```

```{r}
confusionMatrix(cv.p1, val$status, mode = "everything")
```


# LOOCV

```{r}
train_control.2 <- trainControl(method="LOOCV") # leave one out, sebanyak data nanti
# atur parameter mtry pada random forrest
grid <- expand.grid(.fL=c(0), .usekernel=c(FALSE)) # ini tuning parameter untuk svm, 
# train the model
model.2 <- train(status~., data=train, trControl=train_control.2, method="svm", tuneGrid=grid)
# summarize results
print(model.2)
```

# KNN
```{r}
library(kknn)
```
```{r}
knn.1 <- train.kknn(status~., data = train, kmax = 15)
knn.1
```

```{r}
knn.p1 <- predict(knn.1, val)
knn.p1
```

```{r}
confusionMatrix(knn.p1, val$status, mode = "everything")
```



```{r}
```


 = 